# 软件收入成本确认的问题

提问人：jtethan 时间：2020-04-02 08:05:23
求教陈版主 公司为某主机厂的某款车型开发车载软件，合同约定收费模式为无股东开发费，待该车型SOP之后按照单价/上车数量收取费用，但该合同的成本主要为前期的开发成本，求教该合同模式下收入和成本应该如何确认？ 另外，如果是另一种模式，前期主机厂会支付固定开发费，车型SOP之后也会按照单价/上车数量支付费用，又该如何确认收入和成本？ 非常感谢

回答人：chenyiwei
可参考：《瑞华研究 2010 ～ 2019 汇编》之“问题4-4-14（涉及运营期分成的定制软件开发收入确认）”。